zh-CN: Logo 标签边缘处理: 折边; 防磨损涂层; 热切/封边; 卷边; 激光切割边缘; 拷边/锁边; 齿形边缘; 超声波切割边缘; 其他
lt-LT: Logotipo etiketės krašto apdaila: Užlenktas kraštas; Nuo dilimo apsauganti danga; Karščiu nupjautas / sandarus kraštas; Apsiūtas kraštas; Lazeriu nupjautas kraštas; Apmėtytas / apsiūtas kraštas; Karpytas kraštas; Ultragarsu nupjautas kraštas; Kita
pt-PT: Acabamento da borda da etiqueta com logótipo: Bordo dobrado; Revestimento antidesfiamento; Corte a quente/bordo selado; Bordo com bainha; Bordo cortado a laser; Bordo em overloque/chuleado; Bordo recortado; Bordo cortado por ultrassons; Outro
nl: Logo label randafwerking: Gevouwen rand; Antirafelcoating; Thermisch gesneden/gesealde rand; Omgezoomde rand; Lasergesneden rand; Gefestoneerde/gelockte rand; Gekartelde rand; Ultrasoon gesneden rand; Anders
ko: 로고 레이블 가장자리 마감: 접힌 테두리; 올 풀림 방지 코팅; 열 절단/밀봉 테두리; 단 처리 테두리; 레이저 커팅 테두리; 메로우/오버로크 테두리; 핑킹 테두리; 초음파 커팅 테두리; 기타
vi: Hoàn thiện cạnh nhãn logo: Cạnh gấp; Lớp phủ chống tưa sợi; Cạnh cắt nhiệt/ép viền; Cạnh may viền; Cạnh cắt laser; Cạnh vắt sổ; Cạnh răng cưa; Cạnh cắt sóng siêu âm; Khác
ja: ロゴLabelエッジ仕上げ: 折り曲げ縁; ほつれ防止コーティング; ヒートカット加工 / 熱溶着縁; ヘム加工; レーザーカット加工; メロウ加工 / オーバーロック加工; ピンキング加工; 超音波カット加工; その他
en: Logo label edge finish: Folded edge; Fray-resistant coating; Heat-cut / sealed edge; Hemmed edge; Laser-cut edge; Merrowed / overlocked edge; Pinked edge; Ultrasonic-cut edge; Other
hr-HR: Završna obrada ruba naljepnice s logotipom: Presavijeni rub; Premaz protiv habanja; Toplinski rezan / zapečaćeni rub; Porubljeni rub; Laserski rezani rub; Overlock rub; Cik-cak rub; Ultrazvučno rezan rub; Ostalo
da: Typen af kantfinish på logoetiketten: Foldet kant; Trævlefri belægning; Varmeskåret/forseglet kant; Sømmet kant; Laserskåret kant; Overlocket kant; Takket kant; Ultralydsskåret kant; Andet
bg-BG: Обработка на ръбовете на етикет с лого: Подгънат ръб; Покритие против разнищване; Термично изрязан/запечатан ръб; Оръбен ръб; Лазерно изрязан ръб; Обверложен ръб; Назъбен ръб; Ултразвуково изрязан ръб; Други
it: Finitura del bordo dell'etichetta logo: Bordo ripiegato; Rivestimento antisfilacciamento; Bordo tagliato a caldo/sigillato; Bordo orlato; Bordo tagliato al laser; Bordo overlock/tagliacuci; Bordo a zigzag; Bordo con taglio a ultrasuoni; Altro
sl-SI: Površinska obdelava roba etikete z logotipom: Zavihan rob; Premaz proti cufanju; Toplotno rezan/zatesnjen rob; Zarobljen rob; Lasersko rezan rob; Obrobljen rob (Merrow/Overlock); Cik-cak rob; Ultrazvočno rezan rob; Drugo
pl: Wykończenie krawędzi etykiety z logo: Złożony brzeg; Powłoka zapobiegająca strzępieniu; Brzeg cięty na gorąco / zgrzewany; Obszyty brzeg; Brzeg cięty laserowo; Brzeg owerlokowy; Brzeg cięty w ząbki; Brzeg cięty ultradźwiękowo; Inne
zh-TW: 標誌標籤邊緣處理: 摺邊; 防磨損塗層; 熱切/封邊; 縫邊; 雷射切割邊緣; 拷克/鎖邊; 鋸齒邊; 超音波切割邊緣; 其他
fr: Finition du bord de l’étiquette à logo: Bord plié; Revêtement anti-effilochage; Bord découpé à chaud / scellé; Bord ourlé; Bord découpé au laser; Bord surjeté; Bord cranté; Bord découpé aux ultrasons; Autre
tr: Logo etiket kenar bitişi: Katlı kenar; Yıpranmaya dayanıklı kaplama; Isı kesimli/mühürlü kenar; Kıvrılmış kenar; Lazer kesim kenar; Sürfile/overlok kenar; Zikzak kesim kenar; Ultrasonik kesim kenar; Diğer
nb: Logoetikett: Brettet kant; Frynsebestandig belegg; Varmeskåret / forseglet kant; Faldet kant; Laserskåret kant; Kastet / overlocket kant; Takkekant; Ultralydskåret kant; Annet
th: การตกแต่งของฉลากโลโก้: ขอบพับ; เคลือบกันลุ่ย; ขอบตัดด้วยความร้อน/ขอบซีล; ขอบเย็บ; ขอบตัดด้วยเลเซอร์; ขอบเย็บโพ้ง; ขอบตัดฟันปลา; ขอบตัดด้วยอัลตราโซนิก; อื่นๆ
el: Φινίρισμα άκρης ετικέτας/λογοτύπου: Διπλωμένο άκρο; Επίστρωση κατά του ξεφτίσματος; Θερμοκομμένο / σφραγισμένο άκρο; Στριφωμένο άκρο; Άκρο κομμένο με λέιζερ; Άκρο overlock; Οδοντωτό άκρο; Άκρο κοπής με υπερήχους; Άλλο
sv: Kantfinish för logotypetikett: Vikt kant; Fransningsfri beläggning; Värmeskuren/förseglad kant; Fållad kant; Laserskuren kant; Overlockad kant; Sicksackad kant; Ultraljudsskuren kant; Annat
sk-SK: Úprava okrajov štítku s logom: Zahnutý okraj; Povrchová úprava proti strapkaniu; Tepelne orezaný/zatavený okraj; Obrúbený okraj; Laserom orezaný okraj; Obnitkovaný/overlockový okraj; Zúbkovaný okraj; Ultrazvukom orezaný okraj; Iné
de: Kantenverarbeitung des Logoetiketts: Gefaltete Kante; Ausfranssichere Beschichtung; Heiß geschnitten / versiegelte Kante; Gesäumte Kante; Lasergeschnittene Kante; Gekettelte / Overlock-Kante; Gezackte Kante; Ultraschallgeschnittene Kante; Sonstige
ro-RO: Finisajul marginilor etichetei cu logo: Margine pliată; Strat rezistent la destrămare; Tăiat la cald / margine sigilată; Margine tivită; Margine tăiată cu laser; Margine surfilată; Margine tăiată în zigzag; Margine tăiată cu ultrasunete; Altele
cs: Zakončení okrajů nášivky: Skládaný okraj; Povrchová úprava proti třepení; Tepelně oříznutý / zatavený okraj; Olemovaný okraj; Laserem oříznutý okraj; Začištěný okraj (overlock); Cik-cak okraj; Ultrazvukem oříznutý okraj; Jiné
ru: Отделка края логотипной этикетки: Подогнутый край; Покрытие против осыпания; Термообрезка / запаянный край; Подрубленный край; Край лазерной резки; Оверлочный край / обметывание; Край, обрезанный зигзагом; Край ультразвуковой резки; Другое
hu: Logócímke széleldolgozása: Hajtott szegély; Foszlásgátló bevonat; Hővágott / zárt szegély; Varrt szegély; Lézervágott szegély; Szegőöltéses / lockolt szegély; Cakkos szegély; Ultrahanggal vágott szegély; Egyéb
es: Acabado del borde de la etiqueta con logotipo: Borde doblado; Revestimiento resistente al deshilachado; Corte por calor/borde sellado; Borde con dobladillo; Borde cortado con láser; Borde remallado/sobrehilado; Borde dentado; Borde cortado por ultrasonido; Otro
pt-BR: Etiqueta de logotipo acabamento da borda: Borda dobrada; Revestimento resistente a desfiamento; Corte a quente/borda selada; Borda com bainha; Borda cortada a laser; Borda com overloque/festonê; Borda em zigue-zague; Borda com corte ultrassônico; Outro
fi: Logomerkin reunan viimeistely: Taitettu reuna; Purkautumista estävä pinnoite; Kuumaleikattu / suljettu reuna; Päärmätty reuna; Laserleikattu reuna; Saumuroitu / yliluoteltu reuna; Harkkoreuna; Ultraäänileikattu reuna; Muu